臺灣新北地方法院板橋簡易庭小額民事判決
110年度板小字第3713號
原      告  Cristina Marie Paradise(美國籍)

被      告  黃韋欽


上列當事人間因竊盜案件，原告提起刑事附帶民事訴訟，請求侵
權行為損害賠償，經本院刑事庭裁定（110年度審附民字第264號
）移送前來，本院於中華民國111年7月18日言詞辯論終結，判決
如下：
    主      文
被告應給付原告新臺幣叁仟玖佰玖拾元，及自民國一一○年十二
月十六日起至清償日止，按週年利率百分之五計算之利息。
原告其餘之訴駁回。
訴訟費用新臺幣壹仟元，其中新臺幣伍拾捌元由被告負擔，餘由
原告負擔。
本判決第一項得假執行。
    事實及理由
壹、程序方面：
    按訴狀送達後，原告不得將原訴變更或追加他訴，但擴張或
    減縮應受判決事項之聲明者，不在此限，民事訴訟法第255
    條第1項第3款定有明文，而依同法第436條之23、第436條第
    2項規定，於簡易訴訟程序亦有適用。本件原告原起訴聲明
    請求：被告應給付原告新臺幣（下同）8,340元，及自起訴
    狀繕本送達翌日起至清償日止，按週年利率5%計算之利息。
    嗣於民國110年12月9日以陳報狀變更聲明為：被告應給付原
    告68,680元，及自起訴狀繕本送達翌日起至清償日止，按週
    年利率5%計算之利息（見本院卷第37頁），核屬擴張受判決
    事項之聲明，揆諸首揭規定，應予准許。
貳、實體方面：
一、原告主張：被告於民國109年10月8日20時19分至50分之間某
    時，在新北市○○區○○路0巷00號「The Hammer」餐廳（下稱
    系爭餐廳）內，趁無人注意之際，徒手竊取原告放置在吧檯
    旁座椅下之深灰色背包1個，含其內有裝有皮夾1個、金融卡
    共2張、信用卡、居留證、健保卡、機車駕照各1張、孕婦健
    康手冊1本、胎兒超音波照片數張、醫院病歷紀錄1份、鑰匙
    1串、藍芽耳機1組、現金新臺幣（下同）1千元、太陽眼鏡
    盒1個（其中皮夾1個、金融卡共2張、信用卡1張、居留證、
    健保卡、機車駕照各1張已尋回），得手後旋即逃離現場（
    下稱系爭侵權行為）。嗣因原告發現前述背包及其內物品失
    竊，為此，爰依侵權行為之法律關係請求被告賠償如附表所
    示之損失，並聲明：如前開變更訴之聲明。
二、被告則以：不爭執曾為系爭侵權行為，僅爭執原告請求之賠
    償金額過高，對於背包2,290元、小手提包700元、現金1,00
    0元無意見，精神慰撫金願意負擔10,000元，其餘項目認為
    過高等語，並聲明：原告之訴駁回。 
三、得心證之理由：
㈠、按因故意或過失，不法侵害他人之權利者，負損害賠償責任
    ，民法第184條第1項前段定有明文；復按人格權受侵害時，
    得請求法院除去其侵害；有受侵害之虞時，得請求防止之。
    前項情形，以法律有特別規定者為限，得請求損害賠償或慰
    撫金；不法侵害他人之身體、健康、名譽、自由、信用、隱
    私、貞操，或不法侵害其他人格法益而情節重大者，被害人
    雖非財產上之損害，亦得請求賠償相當之金額，民法第18條
    第1項、第195條第1項前段分別定有明文。　　
㈡、查，原告主張因被告所為之系爭侵權行為受有如附表所示損
    害之事實，業據原告提出購買網站畫面截圖等件為證（見本
    院卷第41至49頁），又被告因為系爭侵權行為業經本院刑事
    庭以110年度審易字第95號刑事判決判處被告犯竊盜罪確定
    在案，經本院核閱上開卷宗屬實（見本院卷15至19頁），被
    告則以前詞置辯，是本件應審究者厥為：被告應給付之損害
    賠償額為若干？茲分析如后：
  ⒈雅格單肩斜背二用包2,290元、蠟黃麻小手提包700元、藍芽
    耳機4,690元、現金1,000元部分：
　　原告主張因系爭事件受有上開物品之財物損失，被告於本院
    言詞辯論時僅爭執藍芽耳機部分，其餘並不爭執（見本院卷
    第70頁），惟查原告固主張受有藍芽耳機4,690元之損失，
    惟此部分並未能舉證以實其說，是藍芽機4,690元部分之請
    求，難認有據，其餘部分洵屬可採。
　⒉孕婦健康手冊1本、胎兒超音波照片數張、醫院病歷紀錄共10
    ,000元：
　　原告因系爭事件而有上開物品之損失10,000元，惟此部分因
    原告並未能舉證損失金額之依據，本院自難為有利原告之判
    斷。
　⒊因出庭和協助調查損失之工資10,000元：
　　原告主張因至法院開庭之訴訟期間請假之工作損失為10,000
    元。惟查，上開工資損失是原告為保護其權益所支出之訴訟
    成本，與被告侵權行為間，難認有相當因果關係存在，是原
    告此部分請求，難認有據。
　⒋重辦證件、金融卡、更換門鎖鑰匙之時間成本10,000元：
　　原告固主張因系爭事件而受有上開損害，惟此時間成本計算
    方式原告並未能舉證，本院亦難為原告有利之認定。
　⒌末按不法侵害他人之身體、健康、名譽、自由、信用、隱私
    、貞操，或不法侵害其他人格法益而情節重大者，被害人雖
    非財產上之損害，亦得請求賠償相當之金額，民法第195條
    第1項定有明文。是依上開規定，須人格法益及身分法益受
    侵害而情節重大者，始得請求賠償相當之金額。經查，本件
    原告另請求被告賠償精神慰撫金，惟被告以系爭侵權行為乃
    侵害原告之財產權，實與請求精神慰撫金之要件不符，此外
    ，原告復未就被告不法侵害其人格法益且情節重大乙節舉證
    以實其說，則原告據此請求被告給付精神慰撫金30,000元，
    即非有據，不應准許。　　
  ⒍綜上，被告應給付原告之損害賠償額為3,990元（計算式：2,
    290元＋700元＋1,000元＝3,990元）。
四、末按給付無確定期限者，債務人於債權人得請求給付時，經
    其催告而未為給付，自受催告時起，負遲延責任。其經債權
    人起訴而送達訴狀，或依督促程序送達支付命令或為其他相
    類之行為者，與催告有同一之效力；遲延之債務，以支付金
    錢為標的者，債權人得請求依法定利率計算之遲延利息；應
    付利息之債務，其利率未經約定，亦無法律可據者，週年利
    率為5％，民法第229條第2項、第233條第1項前段及第203條
    分別定有明文。查，原告所提民事起訴狀及陳報狀繕本係於
    110年11月25日公告黏貼於公告處並經登載司法院國內公示
    送達區，最後登載之日為110年11月25日，有本院公示送達
    證書可稽（見本院卷第57頁），依民事訴訟法第152條規定
    ，於110年12月15日發生效力，揆諸前揭說明，原告自得請
    求被告給付自該狀送達翌日即110年12月16日起至清償日止
    ，按週年利率5％計算之利息。
五、綜上所述，原告依侵權行為之法律關係，請求被告給付3,99
    0元，及自起訴狀繕本送達翌日即110年12月16日起至清償日
    止，按法定利率即週年利率5％計算之利息，為有理由，應予
    准許；至原告逾此範圍之請求，為無理由，應予駁回。
六、本件原告勝訴部分，係就民事訴訟法第436條之8訴訟適用小
    額程序所為被告敗訴之判決，爰依同法第436條之20規定，
    職權宣告假執行。
七、訴訟費用負擔之依據：民事訴訟法第79條、第85條。本件訴
    訟費用額，依後附計算書確定如主文所示金額。本件裁判費
    1,000元，係就原告附帶民事訴訟移送民事簡易庭後擴張聲
    明而徵收之裁判費，附此敘明。
中　　華　　民　　國　　111  　年　　7　　月　　29　　日
                  臺灣新北地方法院板橋簡易庭
                  法  官  吳孟竹
計   算   書
項        目        金   額（新臺幣）        備     註
第一審裁判費            1,000元
合        計            1,000元           其中58元由被
                                          告負擔，餘由原
                                          告負擔。
以上為正本係照原本作成。
對於本件判決如有不服，應於收受送達後20日內向本院提出上訴
書狀，上訴於本院合議庭，並按他造當事人之人數附具繕本。當
事人之上訴，非以判決違背法令為理由不得為之，上訴狀應記載
上訴理由，表明下列各款事項：
（一）原判決所違背之法令及其具體內容。
（二）依訴訟資料可認為原判決有違背法令之具體事實。
如未於上訴後20日內補提合法上訴理由書，法院得逕以裁定駁回
上訴。
中　　華　　民　　國　　111  　年　　7　　月　　29　　日
                  書記官 李庭君
附表：
編號 物品名稱 金額（新臺幣） 1 雅格單肩斜背二用包 2,290元 2 蠟黃麻小手提包 700元 3 藍芽耳機 4,690元 4 現金 1,000元 5 孕婦健康手冊1本、胎兒超音波照片數張、醫院病歷紀錄 10,000元 6 因出庭和協助調查損失之工資 10,000元 7 重瓣證件、金融卡、更換門鎖鑰匙之時間成本 10,000元 8 因遭竊而造成之精神損失 30,000元 合計  68,680元